臺灣高雄地方法院刑事判決　　　　　　　　　　　　九十一年度易字第一六二二號
　　公　訴　人　臺灣高雄地方法院檢察署檢察官
　　被　　　告　己○○
右列被告因竊盜案件，經檢察官提起公訴（九十一年度偵緝字第三八○號），本院判
決如左：
    主  文
己○○竊盜，累犯，處有期徒刑拾月。
    事  實
一、己○○曾於民國八十九年間因贓物案件，經本院判處有期徒刑四月確定，甫於九
    十年一月十六日易科罰金執行完畢（構成累犯）。又於九十年二月及四月間，因
    連續竊盜案件，再經本院於九十年六月十一日判處有期徒刑陸月確定（嗣於九十
    一年四月一日執行完畢，未構成累犯），仍不知悔改。竟於前開連續竊盜案件宣
    示判決後，於九十年七月二十八日凌晨二時四十分許，見庚○○所有於前一日（
    即九十年七月二十七日）八時三十分許在高雄市新興區○○○路二○一號前所失
    竊之車牌號碼ＬＲＴ─三三六號重型機車一部，被放置於高雄市○○區○○路一
    七七號巷口前，乃意圖為自己不法之所有，徒手竊取之（見附表編號一）。得手
    後，牽移至高雄市苓雅區○○○路一三三巷十號前。因其竊車之行為恰為案外人
    乙○○發現，乃隨即報警，遂於高雄市苓雅區○○○路一三三巷十號前為警當場
    查獲。
二、案經高雄市政府警察局苓雅分局報告台灣高雄地方法院檢察署檢察官偵查起訴。
    理  由
一、訊據被告己○○矢口否認有何竊盜之犯行，辯稱：伊並未竊取機車，當時伊約朋
    友「陳建宏」在該處拿錢，在等候時警察就來了云云。然查：
    （一）被告於右揭時、地下手竊取被害人庚○○所有車牌號碼ＬＲＴ─三三六號
          重型機車之事實，業據證人乙○○於警訊及偵查中證稱：「我於九十年七
          月二十八日凌晨二時五分許，發現我家樓下（高雄市○○區○○路一七七
          巷二七之四號五樓）有一可疑男子在徘徊，當時我正在五樓的陽台吸煙，
          所以對樓下的這位可疑的男子就特別注意，在我注意了大約十幾分鐘後，
          該名男子就將停於高雄市○○區○○路一七七巷三三號前的重型機車（Ｌ
          ＲＴ─三三六）牽動準備牽走，因此我就馬上打一一０報案，正當該名男
          子將該部重機車牽到建國一路一三三巷十號前的時候，我就看到了警方的
          警示燈閃爍由巷子進來，因此我就馬上下樓，下樓後我就看到了警方在盤
          查該名男子，而我也馬上向警方表示是我報案的」（見九十年七月二十八
          日警訊筆錄，九十年八月十三日偵訊筆錄）等語明確。且證人乙○○於本
          院審理中復證稱：「（問：你確定先前徘徊的人與牽動機車離開的人和被
          警察攔下的人是同一人嗎？）我確定，因為我一直注意他，我覺得他行跡
          可疑，所以一直注意他。」「（問：當你下去後你有看清楚牽機車的人長
          相嗎？）有的，就是庭上這位被告。」等語（見本院九十一年六月六日筆
          錄）。
    （二）又被告於高雄市○○○路一三三巷十號前為警查獲時亦係站立於上開機車
          旁，亦有證人即苓雅分局福德路派出所警員丙○○及丁○○證稱：「九十
          年七月二十八日凌晨二時許，證人乙○○打電話到勤務中心說有人正在偷
          車，並說竊賊前往建國一路的方向，於是我們二人就往建國一路一三三巷
          口發現被告站在車號ＬＲＴ─三三六號機車旁邊，我們有查到該車為贓車
          ，而乙○○此時也到現場指認就是他看到被告竊取機車．．而在查獲現場
          也只有上開機車一部，現場沒有其他人，只有被告一人在場」（見九十一
          年四月三十日之偵訊筆錄）等語綦詳。嗣證人丁○○於本院審理時復證稱
          ：「我們接獲民眾報案後，由巡邏警網到現場處理。由我和丙○○到現場
          處理的。當時我們接到報案的訊息是說在輔仁路一七七巷口有一名男子準
          備要竊車，我們趕到現場時在建國一路一三三巷口看到被告站在一輛機車
          旁邊，經我們查詢車牌號碼發現是贓車，並經證人乙○○指證說被告是把
          機車從輔仁路一七七巷口牽到建國一路一三三巷口去的，我們就將被告帶
          回警局處理。」等語（見本院同日筆錄）。經比對證人乙○○與員警之證
          詞，均互核一致。
    （三）被告雖辯稱當時是和「陳建宏」約好在該處還錢云云。惟查：案發當時之
          時間為凌晨二時四十分許，一般會約定在深夜清償借款之情形，已屬少見
          。且被告既與「陳建宏」有金錢之借貸關係，足見其與「陳建宏」相當熟
          稔，當有「陳建宏」之聯絡方式（住址或電話等）。惟經本院於九十一年
          六月六日第一次開庭後，諭知被告帶同「陳建宏」到庭，被告於九十一年
          六月二十五日第二次開庭時，卻未帶同「陳建宏」到庭，並向本院陳明：
          「陳建宏」七月七日才會回來（見本院九十一年六月二十五日筆錄）。經
          本院另定九十一年七月十六日、八月一日再行開庭，被告非但未通知「陳
          建宏」到庭，自己亦未到庭。茲再改定九十一年八月二十二日開庭，被告
          雖到庭，惟仍未攜同證人「陳建宏」到庭。嗣於九十一年九月十日庭訊未
          到後，被告於同年九月二十日另因他案經移送本院併案審理，經本院訊問
          陳建宏之住處，被告竟答稱：「我不曉得，要問一個網咖的老闆，他說要
          幫我找。」等語（見本院九十一年九月二十日筆錄）。倘被告與「陳建宏
          」熟識，何以無法聯絡「陳建宏」到院作證。又被告於本院九十一年十月
          一日審理中向本院供稱，該名「陳建宏」之男子是六十二次的。經本院向
          高雄縣市警察局調取符合上開條件之「陳建宏」口卡資料到院，總共有二
          十二筆資料，此亦有高雄市政府警察局九十一年十月十一日高市警戶字第
          ○九一○○六二五六三號函、高雄縣警察局九十一年十月十四日高警戶字
          第○九一○○四○三三四號函各一份在卷可稽。惟經提示予被告指認，竟
          無符合之資料。顯見根本沒有被告所稱「陳建宏」之人。被告辯稱案發當
          時係在等候「陳建宏」前來清償借款云云，要係卸責之詞，實不足採信。
          此外，復有車輛竊盜個別查詢報表及贓物認領保管單各一紙在卷可稽，事
          證明確，被告犯行可堪認定。
二、按刑事訴訟法第三百零二條第一款規定，案件曾經判決確定者，應為免訴之判決
    ，係以同一案件，已經法院為實體上之確定判決，該被告應否受刑事制裁，既因
    前次判決而確定，不能更為其他有罪或無罪之實體上裁判，此項原則，關於實質
    上一罪或裁判上一罪，其一部事實已經判決確定者，對於構成一罪之其他部分，
    固亦均應適用，但此種事實係因審判不可分之關係在審理事實之法院，就全部犯
    罪事實，依刑事訴訟法第二百六十七條規定，本應予以審判，故其確定判決之既
    判力自應及於全部之犯罪事實，惟若在最後審理事實法院宣示判決後始行發生之
    事實，既非該法院所得審判，即為該案判決之既判力所不能及（最高法院卅二年
    上字第二五七八號判例參照），是既判力對於時間效力之範圍應以最後審理事實
    法院之宣示判決日為判斷之標準。而上開判例稱「最後審理事實法院」而非謂「
    最後事實審」，顯然不限於二審判決，因而在未經上訴於二審法院之判決，亦屬
    相同，否則，如認判決在一審確定者，其既判力延伸至確定之時則於第一審法院
    宣示判決後因被告逃匿無法送達延宕確定日期，在此期間，被告恣意以概括之犯
    意連續為同一罪名之犯行，而受免訴判決，其有違公平正義原則，實非確當。（
    最高法院八十二年度第四次刑事庭會議決議參照）。本件被告雖於九十年二月及
    四月間，亦曾因竊盜案件於九十年六月十一日經本院以九十年度易字第一六八一
    號判處有期徒刑六月確定，固有判決書一紙在卷可按。惟本件被告犯罪之時間為
    九十年七月二十八日，係在上開判決宣示之後，揆之前揭說明，自難認本件之犯
    罪事實，為上開判決效力所及，本院自當另為判決，核先敘明。
三、再本件被害人庚○○於警訊中雖供稱：「該車係於九十年七月二十七日上午八時
    三十分，在高雄市新興區○○○路二０一號前所失竊」等語，然按竊盜罪之保護
    客體不以他人所有為限，而為物之現實持有狀態，即對物之支配關係，而其支配
    關係是否合法，在所不問。即使他人因犯罪而取得之動產，若該動產在他人支配
    下而意圖不法之所有，將之取走，仍應成立竊盜罪。故縱使庚○○所有之機車先
    前已被不詳姓名之人竊取後，被告又因意圖為自己不法之所有於九十年七月二十
    八日凌晨二時四十分許而將之牽走，使之脫離不詳姓名竊賊之持有，並將該機車
    自高雄市○○路一七七巷口，牽動至同市○○○路一三三巷十號前，顯已置於自
    己之實力支配之下，核其所為，仍係犯刑法第三百二十條第一項之普通竊盜既遂
    罪。被告曾於八十九年間因贓物案件，經本院判處有期徒刑四月確定，甫於九十
    年一月十六日易科罰金執行完畢，此有台灣高等法院被告全國前案紀錄表及台灣
    高雄地方法院檢察署刑案資料查註紀錄表各一份在卷可佐，其前受有期徒刑之執
    行完畢後，五年內再犯本件最重本刑為有期徒刑以上之罪，為累犯，應依刑法第
    四十七條之規定加重其刑。爰審酌被告竊取之財物價值雖非甚高，惟其有事實欄
    所載之多項贓物及竊盜前科，顯見其品行非佳，甚且於前案判決後，不到二個月
    之時間即再犯本案，益證前案判決所處之刑，不足以收儆懲之效，另被告犯罪後
    ，否認犯行，態度非佳等一切情狀，量處如主文所示之刑。
四、移送併辦意旨略以：被告於附表編號二（九十一年度偵字第一五三四九號）及編
    號三（九十一年度偵字第一九六六○號）之時、地，又分別竊取被害人戊○○及
    甲○○之機車，因認與本件起訴部分具有連續犯之裁判上一罪之關係。惟查，併
    辦部分被告犯罪之時間分別為九十一年六月二十五日、九十一年八月二十九日，
    與本件起訴之犯罪事實，其時間相距為一年。且查被告曾於九十年十月二日入監
    執行，甫於九十一年四月一日出獄（前開本院九十年度易字第一六八一號判決）
    ，併辦部分之犯罪事實，既在被告入監執行完畢之後，自難認與被告入監執行前
    所犯之本件起訴之犯罪事實，係基於概括之犯意為之，而具有連續犯之裁判上一
    罪之關係。是本院對上開併辦部分，無從併予審判，應退由檢察官另行偵辦，附
    此敘明。
據上論斷，應依刑事訴訟法第二百九十九條第一項前段、刑法第三百二十條第一項，
第四十七條，罰金罰鍰提高標準條例第一條前段，判決如主文。
中      華      民      國    九十一    年    十一    月    二十六    日
                                  臺灣高雄地方法院刑事第七庭
                  審判長法  官  陳志銘
                                            法  官  曾吉雄
                                            法  官  高英賓
右正本證明與原本無異。
如不服本判決，應於判決送達後十日內，向本院提出上訴狀。
                                            書記官  林雯琪
中      華      民      國    九十一    年    十一    月    二十八    日
附表
┌─┬────┬────┬────────┬────┬────┬────┐
│編│犯罪時間│犯罪地點│  作案方式      │查獲經過│扣案物品│贓    物│
│號│        │        │                │        │        │        │
├─┼────┼────┼────────┼────┼────┼────┤
│一│九十年七│高雄市苓│徒手竊取被害人莊│當場經上│無      │LRT─336│
│  │月二十八│雅區輔仁│秀枝於九十年七月│址附近之│        │號機車壹│
│  │日凌晨二│路一七七│二十七日八時三十│住戶王家│        │部      │
│  │時四十分│巷口    │分在高雄市新興區│祥發現而│        │        │
│  │許      │        │民生一路二○一號│報警查獲│        │        │
│  │(起訴部 │        │前所失竊車號LRT │。經警趕│        │        │
│  │分)     │        │─336號之機車一 │到時，被│        │        │
│  │        │        │部              │告已經將│        │        │
│  │        │        │                │機車牽到│        │        │
│  │        │        │                │建國一路│        │        │
│  │        │        │                │一三三巷│        │        │
│  │        │        │                │十號前  │        │        │
├─┼────┼────┼────────┼────┼────┼────┤
│二│九十一年│高雄市前│徒手竊取被害人李│於九十一│機車鑰匙│XOY─817│
│  │六月二十│金區市中│德春停放於法院門│年七月十│壹把    │號機車壹│
│  │五日    │一路台灣│日車號XOY─817號│日十三時│        │部      │
│  │(併辦部 │高雄地方│機車一部        │十分許，│        │        │
│  │分)     │法院門口│                │被告騎乘│        │  │
│  │        │        │                │開機車搭│        │        │
│  │        │        │                │載辛○○│        │        │
│  │        │        │                │，於高雄│        │        │
│  │        │        │                │市○○路│        │        │
│  │        │        │                │一○六巷│        │        │
│  │        │        │                │七十三弄│        │        │
│  │        │        │                │口為警查│        │        │
│  │        │        │                │獲。    │        │        │
├─┼────┼────┼────────┼────┼────┼────┤
│三│九十一年│高雄市三│見被害人甲○○將│被告騎乘│無      │HFK─092│
│  │八月二十│民區九如│機車鑰匙插在置物│上開機車│        │號機車壹│
│  │九日三時│路與重慶│箱上，乃徒手竊被│於九十一│        │部及鑰匙│
│  │許      │路口    │害人所有車號HFK │年九月四│        │壹支    │
│  │(併辦部 │        │─092之機車     │日二十一│        │        │
│  │分)     │        │                │時四十五│        │        │
│  │        │        │                │分許在高│        │        │
│  │        │        │                │雄市苓雅│        │        │
│  │        │        │                │區○○路│        │        │
│  │        │        │                │一一八號│        │        │
│  │        │        │                │前為警查│        │        │
│  │        │        │                │獲。    │        │        │
└─┴────┴────┴────────┴────┴────┴────┘
附錄論罪科刑法條：
中華民國刑法第三百二十條
 (普通竊盜罪、竊佔罪)
意圖為自己或第三人不法之所有，而竊取他人之動產者，為竊盜罪，處五
年以下有期徒刑、拘役或五百元以下罰金。
意圖為自己或第三人不法之利益，而竊佔他人之不動產者，依前項之規定
處斷。
前二項之未遂犯罰之。
